【裁判字號】    99,上易,207
【裁判日期】    990225
【裁判案由】    毒品危害防制條例
【裁判全文】
臺灣高等法院刑事判決                 99年度上易字第207號
上  訴  人
即  被  告  乙○○
上列上訴人即被因毒品危害防制條例案件，不服臺灣臺北地方法
院98年度易字第3320號，中華民國98年12月31日第一審判決（起
訴案號：臺灣臺北地方法院檢察署98年度毒偵字第3067號），提
起上訴，本院判決如下：
    主  文
原判決撤銷。
乙○○施用第二級毒品，累犯，處有期徒刑伍月，如易科罰金，
以新臺幣壹仟元折算壹日。
    事  實
一、乙○○前曾有多次竊盜及違反毒品危害防制條例前科，其於
    民國（下同）88年間，因施用毒品案件，經原審以88年度毒
    聲字第2383號裁定送觀察、勒戒後，認無繼續施用毒品傾向
    ，經臺灣臺北地方法院檢察署檢察官以88年度毒偵字第620
    號為不起訴處分確定；又於89年間，因施用毒品案件，經原
    審以89年度毒聲字第1654號裁定送觀察、勒戒後，認有繼續
    施用毒品傾向，復經原審以89年度毒聲字第2312號裁定令入
    戒治處所施以強制戒治，嗣經原審以90年度毒聲字第445號
    裁定停止強制戒治，所餘戒治期間付保護管束，於90年3月
    21 日停止戒治出所，於90年9月21日停止戒治付保護管束期
    滿，並經原審以90年度簡字第4161號判處有期徒刑5月確定
    ，並於91年7月12日易科罰金執行完畢；又於上開強制戒治
    執行完畢釋放後5年內之94、95年間，復因施用毒品案件，
    經臺灣士林地方法院及原審分別判處有期徒刑4月、6月確定
    ，上開2罪所處之刑，嗣因中華民國九十六年罪犯減刑條例
    公布施行後，經裁定分別減為有期徒刑2月、3月，並與其另
    犯竊盜及持有毒品等案件，經法院判決確定並各減為有期徒
    刑3月、1月15日、2月、3月之刑，合併定應執行有期徒刑1
    年2月；復於96年間，另犯竊盜案件，經臺灣桃園地方法院
    判處有期徒刑5月，減為有期徒刑2月15日確定，與前開所定
    應執行刑接續執行，甫於97年5月19日縮刑期滿執行完畢。
    詎猶不知戒斷毒癮，基於施用第二級毒品甲基安非他命之犯
    意，於98年9月15日晚上某時，在臺北市○○區○○街201巷
    3樓居處，將第二級毒品甲基安非他命置入玻璃球管吸食器
    內，再以打火機燒烤後吸食其霧化氣體之方式，施用甲基安
    非他命1次。嗣於同年9月16日晚上8時40分許，在臺北市○
    ○區○○街51巷4弄口，因行跡可疑，為警攔查，經其向員
    警自首並同意採尿送驗，呈安非他命類陽性反應，始悉上情
    ，並接受裁判。
二、案經臺北市政府警察局萬華分局報請臺灣臺北地方法院檢察
    署檢察官偵查起訴。
    理  由
一、本件上訴人即被告乙○○所犯非死刑、無期徒刑或最輕本刑
    有期徒刑3年以上之罪，亦非高等法院管轄第一審案件，且
    被告就被訴事實為有罪之陳述，經審判長告知被告簡式審判
    程序之旨，並聽取檢察官、被告之意見後，爰裁定進行簡式
    審判程序，是本件之證據調查，依刑事訴訟法第273條之2規
    定，不受同法第159條第1項、第161條之2、第161條之3、第
    163條之1及第164條至第170條規定之限制，合先敘明。
二、上揭事實，迭據被告於警詢、原審及本院審理中坦承不諱（
    見偵查卷第7頁、原審卷第42頁、本院99年2月4日審判筆錄
    第5頁），被告於98年9月25日為警採集之尿液，經送台灣尖
    端先進生技醫藥股份有限公司以EIA酵素免疫分析法初步檢
    驗及GC/ MS氣相層析質譜儀法確認檢驗結果，確呈安非他命
    、甲基安非他命陽性反應，此有該公司於98年9月25日出具
    之濫用藥物檢驗報告可資佐證（見偵查卷第12頁），足證被
    告上開任意性自白與事實相符。本件事證明確，被告之犯行
    洵堪認定，應予依法論科。
三、核被告所為，係犯毒品危害防制條例第10條第2項之施用第
    二級毒品罪。被告持有第二級毒品甲基安非他命之低度行為
    ，為施用之高度行為所吸收，不另論罪。查被告有如事實欄
    所載之前科，有本院被告全國前案紀錄表在卷可稽，其前受
    有期徒刑執行完畢，於5年以內故意再犯本件有期徒刑以上
    之罪，為累犯，應依刑法第47條第1項之規定，加重其刑。
    又被告於犯罪被發覺前即向有偵察犯罪權限之警員自首，已
    據承辦員警甲○○於本院審理時到庭陳述明確（見本院99年
    2月4日審判筆錄第2至3頁），應依刑法第62條前段減輕其刑
    ，並先加後減之。
四、原審以被告事證明確，而予論科，固非無見。惟查，本案被
    告係於犯罪被發覺前即向有偵察犯罪權限之警員自首，原審
    就此未予查明，而未依法減輕其刑，顯有未洽。被告上訴意
    旨，執此指摘原判決不當，求予撤銷改判，為有理由，應由
    本院將原判決撤銷。爰審酌被告前已有施用毒品之不良素行
    ，歷經觀察、勒戒、強制戒治及刑之執行程序猶施用之，顯
    見其戒毒意志不堅，本不宜寬貸，惟念其施用毒品乃自戕一
    己之身體健康，對社會造成之危害尚非直接鉅大，且其犯後
    自首坦承犯行並接受裁判，態度良好，及其智識程度、家庭
    經濟狀況等一切情狀，量處被告如主文第2項所示之刑，並
    諭知易科罰金之折算標準，以示懲儆。
據上論斷，應依刑事訴訟法第369條第1項前段、第364條、第299
條第1項前段，毒品危害防制條例第10條第2項，刑法第11條前段
、第47條第1項、第62條前段、第41條第1項前段，判決如主文。
本案經檢察官郭棋湧到庭執行職務。
中    華    民    國    99    年    2     月    25    日
                  刑事第二十庭審判長法  官  楊貴雄
                                    法  官  周明鴻
                                    法  官  林銓正
以上正本證明與原本無異。
不得上訴。
                                    書記官  張淨卿
中    華    民    國    99    年    2     月    26    日
附錄：本案論罪科刑法條全文
毒品危害防制條例第10條
施用第一級毒品者，處 6 月以上 5 年以下有期徒刑。
施用第二級毒品者，處 3 年以下有期徒刑。

司法院資訊處製作；財團法人民間司法改革基金會備份。
